ACORDAO-COMPLETO-2397176

ACÓRDÃO 362/2020 ATA 5/2020 - PLENÁRIO

VISTOS, relatados e discutidos estes autos de representação, com pedido de medida cautelar, de autoria do Procurador-Geral da República, noticiando erro no cálculo do teto de gastos estabelecido para o Ministério Público da União (MPU) por força da Emenda Constitucional 95/2016 - EC 95/2016 (Emenda do Teto dos Gastos) ,
ACORDAM os Ministros do Tribunal de Contas da União, reunidos em Sessão Extraordinária do Plenário, ante as razões expostas pelo Relator, em:
9.1. com fulcro no art. 276, caput, do Regimento Interno/TCU, referendar a medida cautelar adotada pelo relator por meio do despacho contido na peça 21 destes autos, transcrito no Relatório que precede este acórdão, bem como as medidas acessórias constantes no mencionado despacho;
9.2. encaminhar cópia desta deliberação ao representante.

Referendo de medida cautelar concedida em processo de representação acerca do cálculo do teto de gastos estabelecido pela Medida Provisória 711/2016.

Ministério Público da União (vinculador); Secretaria de Orçamento Federal - MP.

3. Interessados/Responsáveis: não há.

13.1. Ministros presentes: Ana Arraes (na Presidência), Walton Alencar Rodrigues, Augusto Nardes, Raimundo Carreiro e Bruno Dantas (Relator).
13.2. Ministros-Substitutos convocados: Marcos Bemquerer Costa e André Luís de Carvalho.
13.3. Ministro-Substituto presente: Augusto Sherman Cavalcanti.

ACORDAO-COMPLETO-2557671

Acórdão 2289/2022 - Plenário

BRUNO DANTAS

Adoto como relatório o despacho que fundamentou a concessão da medida cautelar ora em apreciação (peça 21) : 
"Trata-se de Representação, com pedido de medida cautelar, de autoria do Procurador Geral da República, noticiando erro no cálculo do teto de gastos estabelecido para o Ministério Público da União (MPU) em razão da Medida Provisória 711/2016, e solicitando, em caráter liminar e, posteriormente, de forma definitiva, que "essa Corte de Contas determine que o valor de R$ 105.013.943,00, efetuado erroneamente através de crédito extraordinário seja corrigido e computado como parte do teto estabelecido para o Ministério Público da União".
Considerando presentes o fumus boni juris e o periculum in mora, concedi a cautelar por meio do despacho proferido à peça 3, o qual foi referendado por esta Corte pelo Acórdão 3072/2019-TCU-Plenário.
Desta feita, examino solicitação do Supremo Tribunal Federal constante à peça 18, no sentido de que os efeitos da referida cautelar sejam estendidos ao Poder Judiciário da União, dado que ele também foi prejudicado pelos vícios da Medida Provisória 711/2016 (MP 711/2016) .
Com efeito, verifico que a MP 711/2016 também atingiu o cálculo do teto de gastos do Poder Judiciário ao tratar a despesa corriqueira de auxílio-moradia como crédito extraordinário, excluindo, assim, o seu montante para fins de obtenção do limite de gastos do órgão. 
Tal fato foi confirmado pela Secretaria de Orçamento Federal do Ministério da Economia por meio do expediente constante à peça 16.
Sendo assim, defiro o pedido do Supremo Tribunal Federal, estendendo os efeitos da cautelar constante à peça 3 ao Poder Judiciário da União. 
Após as providências de praxe, retornem-se os autos à Semag para comunicação da medida adotada e instrução do feito quanto ao mérito da questão."
	É o relatório.

não há

Não atuou.

REPRESENTAÇÃO. SUPOSTO ERRO NO CÁLCULO DO TETO DESTINADO AO MINISTÉRIO PÚBLICO DA UNIÃO. ADOÇÃO DE MEDIDA CAUTELAR.

REPRESENTAÇÃO (REPR)

Secretaria de Macroavaliação Governamental (SEMAG).

Trata-se de Representação, com pedido de medida cautelar, de autoria do Procurador Geral da República, noticiando erro no cálculo do teto de gastos estabelecido para o Ministério Público da União (MPU) em razão da Medida Provisória 711/2016, e solicitando, em caráter liminar e, posteriormente, de forma definitiva, que "essa Corte de Contas determine que o valor de R$ 105.013.943,00, efetuado erroneamente através de crédito extraordinário seja corrigido e computado como parte do teto estabelecido para o Ministério Público da União".
2.	Neste momento, examino solicitação do Supremo Tribunal Federal constante à peça 18, no sentido de que os efeitos da referida cautelar sejam estendidos ao Poder Judiciário da União, dado que ele também foi prejudicado pelos vícios da Medida Provisória 711/2016 (MP 711/2016) .
Ante o exposto, com fundamento no art. 276, § 1º, do Regimento Interno do TCU, VOTO por que seja adotada a decisão que ora submeto à apreciação deste Colegiado.
TCU, Sala das Sessões Ministro Luciano Brandão Alves de Souza, em 19 de fevereiro de 2020.
Ministro BRUNO DANTAS
Relator